【裁判字號】    92,易,4
【裁判日期】    920325
【裁判案由】    賭博
【裁判全文】
福建金門地方法院刑事判決                              九十二年度易字第四號
    公  訴  人  福建金門地方法院檢察署檢察官
    被      告  甲○○
右被告因賭博案件，經檢察官聲請簡易判決處刑（九十一年度偵字第二０二號），本
院認不宜適用簡易程序，改依通常程序審判，並判決如左：
    主  文
甲○○共同連續意圖營利，聚眾賭博，處有期徒刑陸月，如易科罰金，以參佰元折算
壹日。又連續在公眾得出入之場所賭博財物，處罰金壹仟元，如易服勞役，以參佰元
折算壹日。扣案賭博下注電視螢幕、電腦主機、電話機各壹台、籌碼貳佰柒拾肆張、
押注圖樣壹張、賭資新台幣參萬參仟元、客戶交易明細表拾捌張均沒收。
    事  實
一、甲○○基於意圖營利之概括犯意，加盟阿囉哈超媒體網路公司（下稱阿囉哈公司
    ），並自民國九十一年四月九日下午一時三十分起，在福建省金門縣金城鎮○○
    路九十二號其所經營「唾液女郎ＫＴＶ」四樓，設置賭博性網路輪盤遊戲場所，
    名為「雷神金門總站」，供不特定之人經由電話下注，上網際網路賭博財物；下
    注時以新臺幣（下同）一千元兌換一千元籌碼之比例，兌換籌碼，並領取號碼卡
    ，以資識別。倘賭客押中所押注之紅或黑色，可贏得所押注金額之一倍，押中綠
    色可贏得所押注金額之十二倍，如押中藍色，則賭資為莊家阿囉哈公司所有，甲
    ○○則可由阿囉哈公司處獲取「雷神金門總站」每日營業額總數百分之二十之抽
    頭金。此外，甲○○亦每日自行參與下注賭博。嗣於同年五月一日二十二時四十
    分許，為警搜索當場查獲，並扣得賭博下注電視螢幕、電腦主機、電視畫面切割
    機、錄放影機、電話機各一台、監視器螢幕八台，籌碼二百七十四張、押注圖樣
    一張、客戶交易明細表十八張、加盟事業商業基本資料四張，及賭資新台幣（下
    同）三萬三千元。
二、案經金門縣警察局移送福建金門地方法院檢察署檢察官偵查起訴。
    理  由
一、訊據被告甲○○矢口否認右揭事實，並辯稱：雖加盟阿囉哈公司，但尚未正式營
    運，扣案交易明細表為其製作自娛用；且其匯錢給阿囉哈公司，是因該公司先交
    付二萬元交其轉匯。另被告自行下注賭博，乃為練習網路輪盤遊戲規則云云。經
    查：
(一)被告業於警詢時坦承「平均每日營業額為一百元至十萬元不等，從九十一年四月
    九日營業至今，營業額為五十二萬四千五百二十元」（見九十年度偵字第二０二
    號偵查卷第八頁正面），核與證人許丕鳴證稱「雷神金門總站供金門地區不特定
    人賭博下注」（同前卷第十二頁、）蔡麗明證述「時常看見四樓（即雷神金門總
    站）有人出入」（同前卷第二十三頁）之情節相符，復有載明不同卡號之一三六
    八三五雷神（雷神金門總站之編號）客戶交易明細表及交易當日阿囉哈公司結清
    通知單共計十八份在卷可稽，顯見被告確提供公眾得出入之場所予不特定人下注
    賭博。倘被告並未正式營運，如何得以在警詢之初供承明確的營業數額？又若無
    客戶下注賭博，何來客戶交易明細表上諸多不同之卡號；況交易當日均有阿囉哈
    公司結清通知單，顯示交易情形。另被告自承「阿囉哈公司每日從營業總額中收
    取百分之二十紅利匯入我帳戶」（見同前卷第七頁），核與扣案阿囉哈公司加盟
    資料所載每日紅利獎金百分之二十相符；且依該加盟資料第四點規定，新設加盟
    站前三日為輔導期，第四日起營業，倘其營業額未達標準，阿囉哈公司有權撤機
    。茲被告係於九十一年四月五日加盟，有其加盟基本資料在卷可憑，迄同年五月
一日為警查獲時，近一月之久，被告既意圖營利，而設置賭博場所，豈有加盟後
    又不營業，而置百分之二十紅利於不顧之理；且倘被告迄未營業，應早遭阿囉哈
    公司撤機，被告又如何自己練習下注？被告所為尚未營運之辯詞，不但於常理不
    合，且與上開事證相悖。
(二)被告且於警詢時供稱「我本人亦每日參與押注」（見前卷第八頁）「我從九十一
    年四月十一、十九日從台灣土地銀行匯入合作金庫一心路支庫給受款人曾能風，
    計十三萬五千五百元是我下注的款項。另我所有之土地銀行存摺九十一年四月二
    十二日、二十四日及三十日由曾能風、唐寶能匯入計十四萬二千七百元，是我下
    注贏的款項」等語（同前卷第九頁），核與扣案甲○○台灣土地銀行存摺影本一
    本、匯款單三張所載內容相符，是稽被告確有參與賭博。倘如被告所辯，下注係
    為練習賭博規則，則何須與莊家阿囉哈公司相互交付賭博輸贏款項？又縱被告與
    阿囉哈公司約定以現金二萬對匯，其乃屬雙方付款之方式，與被告參與下注賭博
    之事實無涉。
(三)綜上，被告前揭辯言，顯屬事後卸責之詞，不堪信實。被告之犯行，事證明確，
    堪以認定，應依法論科。
二、核被告所為係犯刑法第二百六十八條意圖營利，供給賭博場所、聚眾賭博罪，及
    同法第二百六十六條第一項普通賭博罪。被告多次犯行，時間緊接，方法相同，
    觸犯構成要件相同之罪名，顯係基於概括犯意而為之，均應依連續犯規定論以一
    罪，並依法加重其刑；又被告意圖營利，連續供給賭博場所、聚眾賭博罪與阿囉
    哈公司有犯意之聯絡與行為之分擔，為共同正犯。被告所犯連續供給賭博場所、
    聚眾賭博二罪間，有方法結果之牽連關係，依刑法第五十五條之規定，應從一較
    重之連續聚眾賭博罪論處（參司法院七十四年廳刑一字第一００三號函）。另被
    告所犯意圖營利聚眾賭博罪與普通賭博二罪間，犯意各別，行為互殊，應分論併
    罰。被告為加盟店，提供賭博場所、聚眾賭博，連線與阿囉哈公司下注，倘下注
    藍色，則賭資應歸阿囉哈公司所有，被告僅取得營業額百分之二十紅利，已如前
    述，公訴人誤認該賭資全歸被告所有，且漏未引用刑法第二百六十八條之規定，
    顯有未洽，併此敘明。爰審酌被告之犯罪動機、目的、手段、所生之危害（九十
    一年四月九日迄同年五月一日）、犯罪後仍閃爍其詞之態度，及其他一切情狀，
    量處如主文所示之刑，併諭知易科罰金、易服勞役之折算標準。扣案賭博下注電
  視螢幕、電腦主機、電話機各一台、籌碼二百七十四張、押注圖樣一張，及賭資
    三萬三千元，為賭博之工具及兌換籌碼處之財物，爰依刑法第二百六十六條第二
    項規定沒收；客戶交易明細表十八張為被告所有供犯罪所用之物，業據被告供承
    在卷，依刑法第三十八條第一項第二款沒收之。至電視畫面切割機、錄放影機一
    台、監視器螢幕八台、加盟事業商業基本資料四張非供犯罪所用之物，爰不另為
    沒收之宣告。
據上論斷，應依刑事訴訟法第二百九十九條第一項前段，刑法第二十八條、第五十六
條、第二百六十八條、第五十五條、第二百六十六條第一項、第二項、第四十一條第
一項前段、第四十二條第二項、第三十八條第一項第二款，罰金罰鍰提高標準條例第
一條前段、第二條，判決如主文。
本案經檢察官張世和到庭執行職務
中    華    民    國      九十二        年    三      月      二十五    日
                                  福建金門地方法院刑事庭
                                      法  官  魏玉英
右正本證明與原本無異。
如不服本判決，應於判決送達後十日內，向本院提出上訴狀。
                                      書記官  許永溪
中    華民    國      九十二        年    三      月      二十五    日
附錄本案論罪科刑法條全文
刑法第二百六十八條
意圖營利，供給賭博場所或聚眾賭博者，處三年以下有期徒刑，得併科三千元以下罰
金。
刑法第二百六十六條第一項
在公共場所或公眾得出入之場所賭博財物者，處一千元以下罰金。但以供人暫時娛樂
之物為賭者，不在此限。


司法院資訊處製作；財團法人民間司法改革基金會備份。
